【裁判字號】    98,審聲,231
【裁判日期】    980624
【裁判案由】    停止執行
【裁判全文】
臺灣高雄地方法院民事裁定             98年度審聲字第231號
聲  請  人  甲○○○
相  對  人  臺灣土地銀行股份有限公司
法定代理人  乙○○
上列當事人間聲請停止執行事件，本院裁定如下：
    主  文
聲請人供擔保新台幣壹拾伍萬元後，本院九十八年度司執字第四
一七０九號強制執行事件，於本院九十八年度審訴字第一四六三
號債務人異議之訴事件判決確定前，應暫予停止。
    理  由
一、聲請意旨略以：相對人以本院60年度執字第6046號債權憑證
    為執行名義，向本院聲請對聲請人對訴外人陽信商業銀行股
    份有限公司之存款債權為強制執行，經本院以98年度司執字
    第41709 號強制執行事件受理，並扣押聲請人之存款債權新
    台幣（下同）1,401,191 元在案。惟相對人早於60年間即取
    得上開債權憑證，迄至88年始再行聲請強制執行，其債權請
    求權已罹於時效，聲請人業以此為由提起債務人異議之訴，
    現由本院以98年度審訴補字第1463號民事事件受理在案，爰
    依強制執行法第18條第2 項之規定，聲請准供擔保後停止強
    制執行。
二、按有回復原狀之聲請，或提起再審或異議之訴，或對於和解
    為繼續審判之請求，或提起宣告調解無效之訴，撤銷調解之
    訴，或對於法院依強制執行法第4 條第1 項第5 款之裁定提
    起抗告時，法院因必要情形或依聲請定相當並確實擔保，得
    為停止強制執行之裁定，強制執行法第18條第2 項定有明文
    。又法院裁定准許停止強制執行所定之擔保金，係備供債權
    人因停止執行所受損害之賠償，其數額應依標的物停止執行
    後，債權人未能即時受償或利用該標的物所受之損害額，或
    其因另供擔保強制執行所受之損害額定之，非以標的物之價
    值或其債權額為依據。（最高法院91年度台抗字第429 號裁
    定意旨參照）
三、經查：聲請人係以相對人之債權請求權罹於時效為由，提起
    債務人異議之訴，聲請停止本院98年度司執字第41709 號強
    制執行程序，此經本院調取上開執行卷宗及本院98年度審訴
    字第1463號債務人異議之訴事件卷宗核閱屬實，是聲請人聲
    請停止執行，即屬有據。又上開執行事件所扣得之聲請人債
    權金額為1,401,191 元，低於相對人聲請強制執行之債權總
    額，應以扣押之金額計算相對人之損害額，本院審酌相對人
    因遲延受償，可能受有之利息損害、物價上漲之損失及其他
    預期利益，及本案爭點在於相對人之債權請求權是否已罹於
    時效，預估至訴訟確定約需時2 年等情狀，酌定本件之擔保
    金額為15萬元。
四、依強制執行法第18條第2項，裁定如主文。
中    華    民    國    98    年    6     月    24    日
                      民事第二庭法  官  黃悅璇
正本證明與原本無異。
如不服本裁定應於送達後10日內向本院提出抗告狀，並繳納裁判
費新台幣1,000元。
中    華    民    國    98    年    6     月    24    日
                                書記官  林昭吟


司法院資訊處製作；財團法人民間司法改革基金會備份。
